臺灣高等法院花蓮分院刑事判決　　　　　　　　　　九十一年度交上易字第二九號
　　上　訴　人　臺灣臺東地方法院檢察署檢察官
　　被　　　告　乙○○
右上訴人因被告過失傷害案件，不服臺灣台東地方法院九十一年度交上易字一第○號
中華民國九十一年七月十五日第一審判決（起訴案號：臺灣台東地方法院檢察署九十
年度偵字第一九六四號；併案案號：九十一年度偵字第二○七二四號），提起上訴，
本院判決如左：
    主  文
原判決撤銷。
乙○○因過失致人於死，處有期徒刑陸月，如易科罰金，以參佰元折算壹日。緩刑貳
年。
    事  實
一乙○○於民國（下同）九十年四月二十一日凌晨零時五分許，駕駛ＷＲ─九五四二
  號自用小貨車沿臺東縣東河鄉○○村○○○○○路由北往南方向行駛，於行經臺東
  縣東河鄉都蘭村十七鄰四二號前時，本應注意車前狀況，並隨時採取必要之安全措
  施，並注意汽車在劃有行車分向限制線之路段不得駛入來車之車道內，且依當時之
  天候、路況，並無不能注意之情事，竟疏未注意，跨越分向限制線行駛，適田榮福
  穿越道路，亦疏未注意右方來車，致撞及田榮福，田榮福因而受有頭部外傷併硬膜
  下出血之傷害，乙○○於警員呂和益到場處理時，自承其為肇事者而自首而受裁判
  。嗣後田榮福因頭部外傷、顱內出血及術後併成植物人狀態而延至九十一年九月二
  十八日死亡，
二案經被害人田榮福之妻甲○○訴由臺東縣警察局成功分局報請臺灣臺東地方法院檢
  察署檢察官偵查起訴。
    理  由
一訊據被告乙○○對右揭事實坦承不諱，且有相驗屍體証明書、驗斷書附卷可稽。本
  件車禍肇事原因經送臺灣省花東區車輛行車事故鑑定委員會鑑定及臺灣省車輛行車
  事故覆議鑑定委員會覆議結果，亦均認定被告於夜間駕駛自小貨車跨越分向限制線
  行駛，且未注意車前狀況，與田榮福於夜間穿越道路未注意左右來車同為肇事原因
  ，有臺灣省花東區車輛行車事故鑑定委員會九十年十一月二十七日花鑑字第九○○
  六一五號函附鑑定意見書及臺灣省車輛行車事故覆議鑑定委員會九十一年二月一日
  府覆議字第九○二八○二號函附覆議意見書各一份在卷可按。被害人田榮福因本次
  車禍而受有頭部外傷併硬膜下出血，術後併成植物人狀態，延至九十一年九月二十
  八日因心肺衰竭死亡，有馬偕紀念醫院臺東分院九十一年五月十四日馬院東字第乙
  九一一八三○號函、診斷證明書、相驗屍體証明書、驗斷書附卷足憑。
二按汽車行駛時，駕駛人應注意車前狀況並隨時採取必要之安全措施；汽車在雙向二
  車道行駛時，在劃有分向限制線之路段，不得駛入來車之車道內，道路交通安全規
  則第九十四條第三項、第九十七條第二款分別定有明文。被告於右揭時地駕駛自用
  小客車，本應注意上揭規定，且依卷附道路交通事故調查報告表所示，肇事當時之
  天候、路況等情形，並無不能注意之情事，竟疏未注意車前狀況，跨越分向限制線
  ，導致前開行車事故，自應負過失責任。被告之過失行為與被害人田榮福之死亡結
  果間顯有相當因果關係。本案事證明確，被告犯行已堪認定。
三核被告所為，係犯刑法第二百七十六條第一項之過失致死罪。被告於肇事後警員到
  場處理時自承為肇事者並隨警員到派出所做酒測及筆錄，業據證人即現場處理之警
  員呂和益於原審審理時到庭證述屬實，應依刑法第六十二條前段自首之規定減輕其
  刑。原審據以論罪科刑，固非無見，惟原審未及審酌田榮福嗣後已經因前開車禍死
  亡之結果，致適用法條有誤，檢察官上訴意旨指摘原判決為不當，即非無據。爰審
  酌被告過失之程度，事後已經與被害人家屬達成和解，並已完全履行賠償責任等一
  切情狀，量處如主文所示之刑，並諭知易科罰金之折算標準。又被告前未曾受有期
  徒刑以上刑之宣告，此次係因一時失慮，偶罹刑典，事後已坦承犯行，深具悔意，
  經此刑之宣告後，應知警惕而無再犯之虞，本院因認暫不執行其刑為當，予以宣告
  緩刑，用啟自新。
據上論斷，應依刑事訴訟法第三百六十九條第一項前段、第三百六十四條、第二百九
十九條第一項前段，刑法第二百七十六條第一項、第四十一條、第七十四條第一款，
罰金罰鍰提高標準條例第一條前段、第二條，判決如主文。
本案經檢察官李土城到庭執行職務。
中      華      民      國    九十三    年      一      月    二十八    日
                                    審判長法官  謝  志  揚
                                          法官  陳  淑  媛
                                          法官  何  方  興
正本證明與原本無異。
本件不得上訴。
                                        書記官  劉  妙  娘
中      華      民      國    九十三    年      一      月    二十八    日
